# 同一控制下企业合并留存收益恢复

提问人：accountnow 时间：2012-08-03 15:03:34
问题在于，A公司上年同一控制下合并了另一家子公司C，由于C亏损严重，合并后做上面的重分类时，会导致资本公积产生一个很大的贷方余额

回答人：chenyiwei
对于被合并方出现累计亏损的情形，这种情况也是正常的。

提问人：accountnow 时间：2012-08-06 16:15:11
回复 accountnow 的帖子
所以陈版也认为，应该以A合并B前，A的合并报表资本公积为限，回复B的留存收益？

回答人：chenyiwei
由于合并前B的留存收益为负数，因此应当全部恢复，不受到以资本公积为限的限制。事实上由于被合并方留存收益为负数，对其恢复不会导致资本公积出现借方余额。

提问人：accountnow 时间：2012-08-07 10:18:13
回复 accountnow 的帖子
恢复B的留存收益没有争议，但是在恢复C的留存收益时，由于A母公司的报表上只有很小的资本公积，小于C的留存收益，这种情况下是否全额恢复C的留存收益（即以A合并B后的合并资本公积为限），还是以A母公司报表的资本公积为限进行恢复？
如以A合并B后的合并资本公积为限进行恢复，会导致一个问题，即A先合并B，与先合并C，出来的合并报表资本公积会不一样

回答人：chenyiwei
原则上应尽可能全额恢复被合并方留存收益。其实“以资本公积为限”的规定并没有太大的实质意义，合并报表层面的股东权益明细分类本来就没有法律上的意义，即使资本公积出现负数，也不会有不利影响。

提问人：gxyhy 时间：2016-08-15 21:35:28
这个恢复分录除了在合并日需要外，在合并日后的合并报表中也会连续存在吧？

回答人：chenyiwei
是。

提问人：summer_wm 时间：2016-08-16 09:11:58
我报告期内做同一控制下企业合并形成的资本公积有 500 万，都是由本年的利润形成的，本年又没提过盈余公积，还要按同比例恢复盈余公积和未分配利润吗？

回答人：chenyiwei
要。

提问人：a8730760 时间：2016-08-17 16:28:58
陈版：A公司控制B和C公司， 2016 年 6 月 30 日，B公司从A公司购买了C公司100%的股权，形成同一控制下企业合并，B公司账面没有资本公积。 2016 年 7 月上市公司D发行股份购买B公司，D公司有足够的资本公积，在编制备考报表时冲减的留存收益需要还原吗？

回答人：chenyiwei
要。